臺灣桃園地方法院刑事判決　　　　　　　94年度訴字第1588號
公　訴　人　台灣桃園地方法院檢察署檢察官
被　　　告　甲○○
　　　　　　　　　　（現於臺灣桃園監獄受刑中）
上列被告因違反毒品危害防制條例案件，經檢察官提起公訴（94
年度毒偵字第3148號），被告於本院準備程序進行中，就被訴事
實為有罪之陳述，經本院告知簡式審判程序意旨，並聽取公訴人
及被告之意見後，本院合議庭裁定依簡式審判程序審理，本院判
決如下：
    主  文
甲○○施用第一級毒品，累犯，處有期徒刑柒月。扣案第一級毒
品海洛因壹包（驗餘淨重零點貳零公克，包裝重零點參零公克）
沒收銷燬之，扣案注射針筒貳支沒收；又施用第二級毒品，累犯
，處有期徒刑伍月。應執行有期徒刑拾月。扣案第一級毒品海洛
因壹包（驗餘淨重零點貳零公克，包裝重零點參零公克）沒收銷
燬之，扣案注射針筒貳支沒收。
    事  實
一、甲○○前於民國（下同）91年間因竊盜及搶奪案件，分別經
    本院91度易字第1966號及臺灣高等法院92年度上訴字第2209
    號刑事判決各判處有期徒刑7 月及1 年2 月確定，嗣經臺灣
    高等法院93年度聲字第982 號裁定應執行有期徒刑1 年7 月
    確定，刑期自92年4 月23日起算，至94年2 月28日縮刑期滿
    執行完畢（92年6 月2 日至同年11月26日執行強制戒治）。
    復於91年間因非法施用毒品案件，經本院以91年度毒聲字第
    286 號裁定應送觀察、勒戒，嗣經認有繼續施用毒品傾向，
    而由本院以91年毒聲字第442 號裁定令入戒治處所施以強制
    戒治，復於91年7 月16日，經本院以91年度毒聲字第2062號
    裁定停止戒治所餘戒治期間交付保護管束，又於91年12月10
    日，經本院以91年度毒聲字第3574號裁定撤銷停止戒治，令
    入戒治處所施以強制戒治，於92年11月26日強制戒治執行完
    畢釋放，而由臺灣桃園地方法院檢察署檢察官於92年12月16
    日，以92年度戒毒偵字第267 號為不起訴處分確定。詎甲○
    ○猶不知悔改，於前揭強制戒治執行完畢釋放後5 年內，另
    基於施用第一級毒品海洛因及第二級毒品安非他命之犯意，
    於94年5 月30日晚間6 時35分許為警採尿時回溯26小時及96
    小時內之某一時點（不含查獲後至採尿時之時間），在臺灣
    地區不詳處所，分別施用第一級毒品海洛因及第二級毒品安
    非他命各1 次。嗣於94年5 月30日下午3 時10分許，為警在
    桃園縣平鎮市○○路57巷47號2 樓查獲，並扣得第一級毒品
    海洛因1 包（驗餘淨重0.20公克，包裝重0.30公克）、其所
    有供施用第一級毒品所用（但非專供）之注射針筒2 支。
二、案經桃園縣政府警察局平鎮分局報請台灣桃園地方法院檢察
    署檢察官偵查起訴。
    理  由
一、被告甲○○所犯為死刑、無期徒刑、最輕本刑為3 年以上有
    期徒刑以外之罪，被告於準備程序中就被訴事實為有罪之陳
    述，經法官告知簡式審判程序之旨，並聽取公訴人、被告之
    意見後，合議庭認為適宜，依刑事訴訟法第273 條之1 第1
    項規定，裁定由受命法院獨任進行簡式審判程序，先此敘明
    。
二、訊據被告甲○○對於上揭施用第一級毒品海洛因及第二級毒
    品安非他之犯行均坦承不諱。而被告於94年5 月30日晚間6
    時35分許為警採集之尿液，經送驗結果呈現嗎啡及甲基安非
    他命陽性反應，有「被採尿人姓名編號對照表」、台灣尖端
    先進生技醫藥股份有限公司出具之「濫用藥物檢驗報告」各
    1 紙在卷可按（見偵查卷第24、45頁）。此外，並有桃園縣
    政府警察局平鎮分局於94年5 月30日下午3 時10分許進行搜
    索、扣押筆錄1 份（偵查卷第16頁），及扣案之注射針筒2
    支可資佐證。且被告為警查獲時，所扣得之白粉1 包，經送
    驗結果，含第一級毒品海洛因成分，此有法務部調查局94年
    7 月26日調科壹字第080009607 號鑑定通知書1 紙在卷可憑
    （偵查卷第51頁）。被告之自白與事實相符，堪信其確有施
    用第一級毒品海洛因及第二級毒品安非他命之犯行。又被告
    於91年間因非法施用毒品案件，經本院以91年度毒聲字第
    286 號裁定應送觀察、勒戒，嗣經認有繼續施用毒品傾向，
    而由本院以91年毒聲字第442 號裁定令入戒治處所施以強制
    戒治，復於91年7 月16日，經本院以91年度毒聲字第2062號
    裁定停止戒治所餘戒治期間交付保護管束，又於91年12月10
    日，經本院以91年度毒聲字第3574號裁定撤銷停止戒治，令
    入戒治處所施以強制戒治，於92年11月26日強制戒治執行完
    畢釋放，而由臺灣桃園地方法院檢察署檢察官於92年12月16
    日，以92年度戒毒偵字第267 號為不起訴處分確定等情，亦
    有該不起訴處分書、刑案資料查註紀錄表及台灣高等法院前
    案紀錄表各1 份在卷可稽。被告於前揭強制戒治執行完畢後
    5 年內再犯本件施用毒品案件，事證明確，其犯行已經可以
    認定，應依法論罪科刑。
三、核被告所為，係犯毒品危害防制條例第10條第1 項、第2 項
    之施用第一級毒品及第二級毒品罪。其施用前後非法持有毒
    品海洛因、安非他命之低度行為，應為施用毒品之高度行為
    所吸收，不另論罪。被告所犯上開二罪間，犯意各別，罪名
    有異，應予分論併罰。被告前於91年間因竊盜及搶奪案件，
    分別經本院91度易字第1966號及臺灣高等法院92年度上訴字
    第2209號刑事判決各判處有期徒刑7 月及1 年2 月確定，嗣
    經臺灣高等法院93年度聲字第982 號裁定應執行有期徒刑1
    年7 月確定，刑期自92年4 月23日起算，至94年2 月28日縮
    刑期滿執行完畢，此有臺灣高等法院前案紀錄表在卷可按，
    其前受有期徒刑執行完畢，於5 年以內再犯本件重本刑為有
    期徒刑以上之罪，為累犯，應依刑法第47條之規定加重其刑
    。爰審酌被告屢次施用毒品而不思悔改，品行不端，意志力
    薄弱，其施用毒品經觀察、勒戒及強制戒治而由檢察官為不
    起訴處分後，仍無法斷絕施用毒品惡習，自有使其與社會上
    毒品來源隔離，使其能深自反省，斷絕與毒品接觸之必要，
    及被告犯罪後對於施用毒品之犯行，已經坦承，態度良好等
    一切情狀，分別量處如主文所示之刑，並定其應執行之刑。
    扣案第一級毒品海洛因1 包（驗餘淨重0.20公克，包裝重0.
    30公克），係被告所有為供施用所持有之毒品（該外包裝袋
    與內含之毒品已無法完全析離乾淨），業據其供承在卷，自
    應依毒品危害防制條例第18條第1 項前段之規定，諭知沒收
    銷燬之。扣案注射針筒2 支，係被告所有供其施用第一級毒
    品海洛因之用（但非專供），業經被告陳述明確，應依刑法
    第38條第1 項第2 款規定宣告沒收。
據上論斷，應依刑事訴訟法第273 條之1 第1 項、第299 條第1
項前段，毒品危害防制條例第10條第1 項、第2 項、第18條第1
項前段，刑法第11條、第51條第5 款、第47條、第38條第1 項第
2 款，判決如主文。
本案經檢察官何嘉仁到庭執行職務。
中　　華　　民　　國　　94　　年　　11　　月　　21　　日
                  刑事第七庭    法　官　劉為丕
上正本證明與原本無異。
如不服本判決，應於判決送達後10日內向本院提出上訴狀（應附
繕本），上訴於臺灣高等法院。
                                書記官  方秀貞
中　　華　　民　　國　　94　　年　　11　　月　　24　　日
附錄本案論罪科刑法條：
毒品危害防制條例第10條
施用第一級毒品者，處 6 月以上 5 年以下有期徒刑。
施用第二級毒品者，處 3 年以下有期徒刑。
